臺灣彰化地方法院刑事判決
111年度交易字第802號
公  訴  人  臺灣彰化地方檢察署檢察官
被      告  李銘益



上列被告因公共危險案件，經檢察官提起公訴（111年度偵字第1
4122號），被告於本院審理中就被訴事實為有罪之陳述，經告知
被告簡式審判程序之旨，並聽取檢察官、被告之意見後，本院改
依簡式審判程序審理，並判決如下：
    主  文
李銘益駕駛動力交通工具而吐氣所含酒精濃度達每公升零點二五
毫克以上，累犯，處有期徒刑陸月，併科罰金新臺幣貳萬元，有
期徒刑如易科罰金，罰金如易服勞役，均以新臺幣壹仟元折算壹
日。
    事實及理由
一、本件犯罪事實、證據及應適用之法條，除增加以下證據外，
    其餘均引用如附件檢察官起訴書之記載：
  ㈠被告於本院審理時之自白。
  ㈡證號查詢機車、汽車駕駛人資料。
二、累犯加重：
  ㈠被告前因公共危險案件，經本院以108年度交簡字第1055號、
    1505號判決，分別判處有期徒刑2月、5月確定，再經本院以
    108年度聲字第1578號裁定應執行刑有期徒刑6月確定，後於
    109年4月30日易科罰金執行完畢，有臺灣高等法院被告前案
    紀錄表在卷可稽(本院卷第67-69頁）。其於受有期徒刑執行
    完畢後，5年內故意再犯本件有期徒刑以上之罪，依刑法第4
    7條第1項規定，為累犯。
  ㈡復按108年2月22日公布之司法院釋字第775號解釋意旨，為避
    免發生罪刑不相當之情形，法院就該個案得裁量是否加重最
    低本刑。查被告所犯上開案件與本案，皆係為酒後不能安全
    駕駛動力交通工具，又被告經前案易科罰金執行完畢後，又
    再犯罪質相同之本案，尚有刑罰反應力薄弱之情形，並無司
    法院釋字第775號解釋意旨所指個案應量處最低法定刑，爰
    依刑法第47條第1項加重其刑。
三、爰以行為人之責任為基礎，審酌被告因腳傷欲外出換藥之動
    機，卻無視政府一再宣導不得酒後駕車之觀念，於飲酒後吐
    氣所含酒精濃度已達每公升0.62毫克之情況下，猶貿然無照
    騎乘普通重型機車上路之手段。並考量被告現無工作，又罹
    患糖尿病，且因頭部外傷併左側急性硬腦膜上腔出血，需固
    定回診，每月仰賴政府殘障及低收入戶補助共新臺幣8,000
    元，未婚，無任何親屬須扶養，現與弟弟同住之生活狀況，
    有彰化縣社頭鄉低收入戶證明書、童綜合醫療社團法人童綜
    合醫院一般診斷書在卷可佐（本院卷第53-55頁）。兼衡被
    告自述高職肄業之智識程度，其所為忽略酒後駕車對生命財
    產安全所可能導致之高度潛在危險性，漠視自己安危，亦罔
    顧公眾之生命、身體安全，增加往來使用道路大眾之生命財
    產風險之違反義務程度，並因此自摔而人車倒地之犯罪所生
    危險或損害。復斟酌被告犯後尚知認錯、坦承犯行之犯後態
    等一切情狀，量處如主文所示之刑，並諭知易科罰金與易服
    勞役之折算標準。
四、依刑事訴訟法第273條之1第1項、第310條之2、第299條第1
    項前段、第454條第2項，刑法第185條之3第1項第1款、第47
    條第1項、第41條第1項前段、第42條第3項前段，刑法施行
    法第1條之1第1項，判決如主文。
五、如不服本判決，得自判決送達之翌日起20日內，向本院提出
    上訴狀。
本案經檢察官林芬芳提起公訴，檢察官何昇昀到庭執行職務。
中　　華　　民　　國　　111 　年　　12　　月　　14　　日
                  刑事第四庭  法  官  黃佩穎
以上正本證明與原本無異。
如不服本判決應於收受判決後20日內向本院提出上訴書狀，並應
敘述具體理由。其未敘述上訴理由者，應於上訴期間屆滿後20日
內向本院補提理由書( 均須按他造當事人之人數附繕本) 「切勿
逕送上級法院」。
中　　華　　民　　國　　111 　年　　12　　月　　14　　日
                                書記官  鍾宜津
　　　　　　　　　　　　　　　　　　
附錄本案所犯法條全文：
刑法第185條之3：
駕駛動力交通工具而有下列情形之一者，處三年以下有期徒刑，
得併科三十萬元以下罰金：
一、吐氣所含酒精濃度達每公升零點二五毫克或血液中酒精濃度
    達百分之零點零五以上。
二、有前款以外之其他情事足認服用酒類或其他相類之物，致不
    能安全駕駛。
三、服用毒品、麻醉藥品或其他相類之物，致不能安全駕駛。
因而致人於死者，處三年以上十年以下有期徒刑，得併科二百萬
元以下罰金；致重傷者，處一年以上七年以下有期徒刑，得併科
一百萬元以下罰金。
曾犯本條或陸海空軍刑法第五十四條之罪，經有罪判決確定或經
緩起訴處分確定，於十年內再犯第一項之罪因而致人於死者，處
無期徒刑或五年以上有期徒刑，得併科三百萬元以下罰金；致重
傷者，處三年以上十年以下有期徒刑，得併科二百萬元以下罰金
。
附件：
臺灣彰化地方檢察署檢察官起訴書
                                    111年度偵字第14122號
　　被　　　告　李銘益　男　46歲（民國00年0月0日生）
　　　　　　　　　　　　住彰化縣○○鄉○○巷0號
　　　　　　　　　　　　居彰化縣○○鄉○○巷0號2樓
　　　　　　　　　　　　國民身分證統一編號：Z000000000號
上列被告因公共危險案件，業經偵查終結，認應提起公訴，茲將
犯罪事實及證據並所犯法條分敘如下：
　　　　犯罪事實
一、李銘益前因公共危險案件，經臺灣彰化地方法院(下稱彰化
    地院)以97年度員交簡字第35號判決，判處拘役35日確定，
    於民國99年2月22日易科罰金執行完畢；復先後因公共危險
    案件，經彰化地院以108年度交簡字第1055號、1505號判決
    ，分別判處有期徒刑2月、5月確定，合併定應執行刑有期徒
    刑6月確定，於109年4月30日易科罰金執行完畢。詎其猶不
    知悔改，自111年9月5日凌晨0時許起，至同日凌晨1時許止
    ，在其彰化縣○○鄉○○村○○巷0號住處，飲用台灣啤酒2瓶後，
    迄同日下午仍不能安全駕駛動力交通工具，竟基於酒後駕駛
    動力交通工具之犯意，於同日下午4時許，無照騎乘車牌號
    碼000-000普通重型機車上路。嗣於同日下午4時30分許，行
    經彰化縣社頭鄉中山路與員集路北端交岔路口，因自摔而人
    、車倒地，經警到場處理，並於同日下午4時34分許，當場
    測得李銘益酒精濃度呼氣測試值為每公升0.62毫克，已逾每公
    升0.25毫克之法定不能安全駕駛標準。
二、案經彰化縣警察局田中分局報告偵辦。
　　　　證據並所犯法條
一、上開犯罪事實，業據被告李銘益於警詢時及偵訊中均坦承不
    諱，並有彰化縣警察局道路交通事故當事人酒精測定紀錄表
    、彰化縣警察局舉發違反道路交通管理事件通知單影本、道
    路交通事故現場圖、道路交通事故調查報告表㈠㈡-1、車輛詳
    細資料報表、現場及車損照片等件在卷可參。足認被告之自
    白與事實相符，其犯嫌應堪認定。
二、核被告所為，係涉犯刑法第185條之3第1項第1款之公共危險
    罪嫌。另被告前有如犯罪事實欄所載之論罪科刑及執行情形
    ，有刑案資料查註紀錄表、矯正簡表附卷可憑，其於有期徒
    刑執行完畢後5年內，故意再犯本件有期徒刑以上之罪，為
    累犯，又本案與前案罪質相符，並無加重最輕本刑過苛情形
    ，請依刑法第47條第1項規定加重其刑。
三、依刑事訴訟法第251條第1項提起公訴。
　  此　致
臺灣彰化地方法院
中　　華　　民　　國　 111　　年　   9　　月　  28    日
                              檢 察 官  林 芬 芳
本件正本證明與原本無異。
中　　華　　民　　國　 111　　年　   9　　月　  30  　日
　　　　　　　　　　　　　　　書 記 官  楊 自 剛
節錄所犯法條：
中華民國刑法第185條之3第1項第1款
駕駛動力交通工具而有下列情形之一者，處 3 年以下有期徒刑
，得併科 30 萬元以下罰金：
一、吐氣所含酒精濃度達每公升零點二五毫克或血液中酒精濃度
    達百分之零點零五以上。
參考法條：
中華民國刑法第47條第1項（累犯）
受徒刑之執行完畢，或一部之執行而赦免後，五年以內故意再犯
有期徒刑以上之罪者，為累犯，加重本刑至二分之一。